Marlen Emilia Cepeda Morales

ADMINISTRADORA DE EMPRESAS

PERFIL

Administradora de empresas años con más de 18 experiencia en el sector privado en la gestión financiera administrativa. Experta en el área de tesorería, facturación y compras en los mercados de Colombia y México. Capacidad adaptabilidad y mejora continua en los procesos corporativos. Me caracterizo por de decisiones, toma responsabilidad empresarial y ética profesional.

HABILIDADES

Técnicas: Excel intermedio, Word, PowerPoint, Outlook, Slack, SAP, SIIGO, Monday.

Profesionales: Gestión financiera y presupuestaria, planificación, trabajo en equipo, comunicación asertiva, capacidad de negociación,

Personales: Liderazgo, proactividad, responsabilidad, puntualidad y honestidad.

IDIOMAS

Español

Ingles



EDUCACIÓN

Año Administración de empresas

Ciudad-País Universidad Nacional Abierta y a Distancia

2010

Año

Ciudad-País

Tecnóloga en gestión Comercial y de negocios

Universidad Nacional Abierta y a Distancia

2006

EXPERIENCIA PROFESIONAL

DENTAL NETWORK -Análista Compras- Ene 2023 a Sep 2023

Colombia-México

Responsable de la gestión de las solicitudes de compras de insumos, materiales, servicios profesionales, maquinarias y equipos especializados para Colombia y México. Generación de Ordenes de compras, entradas de mercacía, devoluciones, conciliación con proveedores y programación de pagos.

Se minimizó los tiempos de entrega de los insumos bajo una gestión oportuna de las requisiciones.

DENTAL NETWORK -*Analista Financiara* Ene. 2022 – Dic. 2022 Responsable de la elaboración diaria de la conciliación bancaria para México y Colombia tanto de ingresos y egresos, registros contables. Control diario de cierres de caja y cierres de terminal de la red de clínicas aliadas.

Encargada de tesorería de la administración de los portales bancarios empresariales, pago de facturas a proveedores y pago nóminas de México y Colombia. Liderando el equipo de administración financiera, compras, asistente administrativa.

Se cumplió con los tiempos establecidos para los cierres financieros.

TRANSPORTADORA DE VALORES-PROSEGUR Auxiliar de Facturación Feb. 2018 - Dic. 2021

Bogotá, Colombia

Responsable de la elaboración de la facturación electrónica de los servicios de transporte de valores a clientes del sector financiero en Colombia, Apoyo operativo en la gestión de facturación, ánalisis de datos con un enfoque al resultado corporativo.

Se logró minimizar tiempos en cuanto al procesamiento de facturación con el proyecto de migración al nuevo sistema de facturación.